臺灣彰化地方法院刑事判決　　　　　　　　　　　　九十三年度易字第一一四號
　　公　訴　人　臺灣彰化地方法院檢察署檢察官
　　被　　　告　乙○○
　　　　　　　　甲○○
右列被告等因違反家庭暴力防治法案件，經檢察官聲請簡易判決處刑（九十三年度偵
字第四一九一號），由本院北斗簡易庭移
    主  文
乙○○、甲○○均無罪。
    理  由
一公訴意旨：
  (一)被告乙○○、甲○○為兄弟，與告訴人即其母丙○○具有家庭暴力防治法第三條
    第三款所指之家庭成員關係。緣被告等前因對告訴人施用暴力，經本院於民國九
    十三年五月二十日以九十三年度家護字第二一○號裁定核發民事通常保護令，禁
    止被告等對告訴人實施身體或精神上不法侵害之行為，並禁止直接或間接對於告
    訴人為騷擾聯絡行為，保護令之有效期間為十月。詎被告等均收受並知悉上開保
    護令內容後，在該保護令之有效期間內，於九十三年五月二十九日凌晨一時許，
    在彰化縣田尾鄉○○路○段七０六號被告等與告訴人共同住處內，二人因酒後情
    緒激動，因細故發生爭執，竟共同基於違反上開保護令之犯意聯絡，先由被告甲
    ○○亂摔屋內物品，後被告等並互相大聲咆哮、吵嚷，使告訴人見狀心生恐懼，
    對其造成精神上不法侵害，而違反上開民事保護令。被告等所為，均涉有家庭暴
    力防治法第五十條第一款之違反保護令罪嫌。
  (二)案經告訴人訴由彰化縣警察局北斗分局報告臺灣彰化地方法院檢察署檢察官偵查
    聲請簡易判決處刑。
二公訴意旨所憑論據：
  (一)告訴人於警詢中之指訴。
  (二)本院九十三年度家護字第二一○號民事通常保護令。
  (三)被告等均坦承曾收受並知悉前揭民事通常保護令之內容，被告甲○○並坦承案發
    當日曾與被告乙○○爭吵。
  (四)被告乙○○雖否認涉有違反民事保護令犯行，辯稱是被告甲○○在摔東西，乃前
    去阻止，告訴人以為被告等在吵架云云，顯不足採。
三本院之判斷：
  (一)按犯罪事實應依證據認定之，無證據不得認定其犯罪事實；不能證明被告犯罪者
    ，應諭知無罪之判決，刑事訴訟法第一百五十四條第二項、第三百零一條第一項
    分別定有明文。次按保護令之程序，除家庭暴力防治法第二章別有規定外，準用
    非訟事件法有關規定，非訟事件法未規定者，準用民事訴訟法有關規定；送達於
    住居所、事務所或營業所不獲會晤應受送達人者，得將文書付與有辨別事理能力
    之同居人或受僱人，但同居人或受僱人為他造當事人者，不適用之，家庭暴力防
    治法第十九條、民事訴訟法第一百三十七條亦有規定；而家庭暴力防治法、非訟
    事件法就送達方式均無明文，則保護令之送達，自得準用民事訴訟法第一百三十
    七條。再按家庭暴力防治法第十四條第一項、第十七條第一項雖規定通常保護令
    之有效期間為一年以下，自核發時起生效，保護令除依該法第十五條第三項以電
    信傳真或其他科技設備傳送暫時保護令予警察機關之情形外，應於核發後二十四
    小時內發送當事人、被害人、警察機關及直轄市、縣（市）主管機關，然通常保
    護令如未送達相對人，則法院就聲請人之聲請，其准許與駁回範圍何在，相對人
    難以知悉，是於通常保護令合法送達前，縱有違反通常保護令所列禁止或命令之
    行為，仍難謂已構成家庭暴力防治法第五十條所稱違反保護令罪。
  (二)訊據被告等固均坦認曾因實施家庭暴力行為，經本院於九十三年五月二十日依家
    庭暴力防治法第十三條核發九十三年度家護字第二一○號民事通常保護令，禁止
    二人對告訴人丙○○實施身體上或精神上之不法侵害行為及直接或間接騷擾行為
    ，有效期間為十月，且已分別收受前開保護令並知悉內容，亦坦認於右揭時地酒
    後在告訴人面前實施大聲咆哮、爭吵、摔擲物品等行為，然均堅決否認有何違反
    保護令犯行，皆辯稱：目的不是要擾亂母親等語。
  (三)經查：右開民事通常保護令，係由本院家事法庭於九十三年五月二十五日第一次
    分別送達被告等之住所，由告訴人以同居人身分收受，因違反民事訴訟法第一百
    三十七條前揭規定，本院家事法庭乃重行送達，於九十三年七月二十七日第二次
    分別送達被告等之住所，但因未獲會晤被告本人，亦無受領文書之同居人或受僱
    人，故將民事通常保護令寄存於彰化縣警察局北斗分局田尾分駐所，有上開送達
    證書在卷可憑（本院卷第五二、五四、五七、五八頁），並經本院調閱前揭通常
    保護令民事卷宗互核屬實。換言之，於九十三年五月二十九日凌晨一時許前，法
    院尚未合法送達民事通常保護令予被告二人，是公訴意旨認被告等於九十三年五
    月二十九日凌晨一時許前均已收受並知悉上開保護令內容，即有誤會，被告等於
    公訴意旨所認時日前，既未收受民事通常保護令，當無違反保護令之行為可言。
    綜上所述，檢察官所舉證據尚不足以認定被告等有何違反保護令之行為，本院又
    查無其他積極證據證明被告等確有公訴意旨所指之犯行，不能證明被告等犯罪，
    自應諭知無罪之判決。
四臺灣彰化地方法院檢察署九十三年度偵字第五一六六號檢察官移送併辦意旨略以：
  被告甲○○復於九十三年七月七日晚上七時十分許，違反前開民事通常保護令，與
  前揭公訴意旨所認違反保護令罪部分，屬連續犯之裁判上一罪關係，聲請合併審判
  。惟查：本案經檢察官起訴部分既應諭知被告等無罪之判決，則移送併辦部分即難
  認與本案有連續犯之裁判上一罪關係，是本院無從合併審判，宜退由檢察官繼續偵
  查，始屬適法，附此敘明。
據上論斷，應依刑事訴訟法第四百五十二條、第三百零一條第一項，判決如主文。
本案經檢察官邱鼎文到庭執行職務。
中      華      民      國    九十三    年     十一     月    二十四    日
                                臺灣彰化地方法院刑事第二庭
        審判長法官  李  水  源
                                    法      官  李  雅  俐
                                    法      官  廖  政  勝
右正本證明與原本無異。
如不服本判決，應於判決送達後十日內向本院提出上訴狀( 須附繕本 )。
告訴人或被害人對於判決如有不服具備理由請求檢察官上訴者，其上訴期間之計算係
以檢察官收受判決正本之日期為準。
                                    法院書記官  呂  雅  惠
中      華      民      國    九十三    年     十一     月    二十四    日
